【裁判字號】    95,聲,1537
【裁判日期】    951020
【裁判案由】    返還提存物
【裁判全文】
臺灣桃園地方法院民事裁定              95年度聲字第1537號
聲  請  人  花蓮區中小企業銀行股份有限公司
法定代理人  丙○○
代  理  人  甲○○
相  對  人  乙○○
                        號
上列當事人間聲請返還擔保金事件，本院裁定如下：
    主  文
本院九十二年度存字第一二一號提存事件聲請人所提存之交通銀
行開發金融債券第十六期第八次三年期債票，金額新台幣壹拾萬
元貳張，合計新台幣貳拾萬元（票號HQ０００三六六、HQ０００
五八九）附帶息票第二至三期，准予返還。
聲請訴訟費用由相對人負擔。
    理  由
一、按訴訟終結後，供擔保人證明已定20日以上之期間，催告受
    擔保利益人行使權利而不行使者，法院應依供擔保人之聲請
    ，以裁定命返還其提存物，民事訴訟法第104 條第1 項第3
    款定有明文。另依同法第106 條之規定：前開規定於其他依
    法令供訴訟上之擔保者準用之。至所謂「訴訟終結」，在因
    假扣押或假處分所供擔保之情形，因該擔保係為保障受擔保
    利益人因不當假扣押或假處分所受損害而設，倘執行法院已
    依假扣押或假處分裁定實施假扣押或假處分之執行，則在執
    行法院撤銷其執行程序前，受擔保利益人所受損害仍可能繼
    續發生，損害額既未確定，自無強令其行使權利之理，故在
    假扣押或假處分所供之擔保，供擔保人依民事訴訟法第106
    條準用同法第104 條第1 項第3款 規定，聲請以裁定命返還
    其擔保金之場合，必待假處分或假扣押之執行程序已撤銷，
    始得謂與民事訴訟法第104 條第1 項第3 款所定之「訴訟終
    結」相當（參照最高法院85年度台抗字第645 號裁定意旨）
    。
二、本件聲請意旨略以：聲請人前遵本院91年度全三字第8684號
    民事裁定為擔保假扣押，曾提供如主文所示之提存物，並以
    本院92年度存字第121 號提存事件提存後，聲請本院以92年
    度執全三字第104 號假扣押執行相對人所有之財產在案。茲
    聲請人已於撤銷假扣押裁定，並撤回假扣押執行程序後，定
    20 日 以上之期間催告相對人行使權利，惟相對人未行使權
    利，爰聲請返還提存物。
三、經查，本院依職權調閱本院95年度全聲字第15號卷宗，聲請
    人確向本院聲請撤銷對債務人之假扣押聲請，又依據聲請人
    所提出之撤回假扣押執行狀所載，聲請人確已撤回對債務人
    之假扣押執行程序。且聲請人主張其已定20日以上期日催告
    相對人行使權利，亦有本院94年度聲字第719 號通知相對人
    行使權利，惟相對人並未行使，此有本院依職權調閱本院94
    年度聲字第719 號卷宗可稽。綜上，聲請人聲請返還提存物
    ，核無不合，應予准許。
四、依民事訴訟法第95條、第78條，裁定如主文。
中    華    民    國    95    年    10    月    20    日
                  民事第三庭    法  官  陳清怡
以上正本係照原本作成
如對本裁定抗告須於裁定送達後10日內向本院提出抗告狀，並應
繳納抗告裁判費新台幣1,000 元。
中    華    民    國    95    年    10    月    20    日
                                書記官  劉致芬


司法院資訊處製作；財團法人民間司法改革基金會備份。
